【裁判字號】    92,訴,280
【裁判日期】    920428
【裁判案由】    毒品危害防制條例
【裁判全文】
臺灣高雄地方法院刑事判決                       九十二年度訴字第二八號
    公  訴  人  臺灣高雄地方法院檢察署檢察官
    被      告  甲○○
右列被告因違反毒品危害防制條例案件，經檢察官提起公訴（九十一年度毒偵字第六
四○一號、九十一年度毒偵字第六五四四號）及移
一八六五號），本院判決如左：
    主  文
甲○○連續施用第一級毒品，處有期徒刑拾月。
    事  實
一、甲○○前因施用毒品案件，由本院以民國九十年度毒聲字第五一五號裁定送觀察
    、勒戒後，認有繼續施用毒品之傾向，經強制戒治、停止戒治、撤銷停止戒治程
    序，因強制戒治期滿，另由臺灣高雄地方法院檢察署檢察官於九十一年三月十日
    ，以九十一年度戒毒偵字第二二五號為不起訴處分確定。詎仍未戒絕毒品，於前
    開不起訴處分確定後，復基於施用第一級毒品海洛因之概括犯意，自九十一年九
    月八日十七時採尿時回溯二十四小時內之某時起（不包括公權力拘束期間），至
    九十二年三月十八日之某時止，在高雄市○○區○○路七九巷二弄一號五樓（九
    十一年九月至十一月間）、高雄市○○區○○街十四號（九十一年十一月間起）
    等住處，以將第一級毒品海洛因置於香煙吸食；或置放於注射針筒注射施用等方
    式，平均二至三天施用一次，連續施用第一級毒品海洛因多次。嗣於九十一年九
    月八日十七時許、九十一年九月十八時四十三分許及九十一年十二月二日，經警
    採尿後而得知上情。
二、案經高雄市政府警察局三民第一分局報告臺灣高雄地方法院檢察署檢察官偵查起
    訴及移送併案審理（報告機關；高雄市政府警察局鹽埕分局）。
    理  由
一、右述事實，業據被告甲○○坦白承認。另被告於九十一年九月八日十七時許、九
    十一年九月十八時四十三分許及九十一年十二月二日，經警採尿送驗後，結果呈
    嗎啡陽性反應，有高雄市立凱旋醫院九十一年九月二十六日、九十二年一月七日
    高市凱醫檢字第○○六四一號、○○七九三號煙毒尿液檢驗成績書、臺灣檢驗科
    技股份有限公司九十一年十月三日ＫＺ000000000000號濫用藥物尿
    液檢驗報告書可稽。準此，因被告白自與事實相符，是其施用第一級毒品海洛因
    多次之犯行，堪以認定。
二、按犯毒品危害防制條例第十條之罪，經觀察勒戒後，有繼續施用毒品之傾向者，
    應由檢察官聲請法院裁定令入戒治處所，施以強制戒治，強制戒治期滿或交付保
    護管束期滿，應由檢察官為不起訴處分。經不起訴處分後五年內再犯第十條之罪
    或三犯以上者，依毒品危害防制條例第二十三條第二項之規定意旨，應由檢察官
    偵查起訴。查被告前因施用毒品案件，由本院以九十年度毒聲字第五一五號裁定
    送觀察、勒戒後，認有繼續施用毒品之傾向，經強制戒治、停止戒治、撤銷停止
    戒治程序，因強制戒治期滿，另由臺灣高雄地方法院檢察署檢察官於九十一年三
    月十日，以九十一年度戒毒偵字第二二五號為不起訴處分確定等情，有臺灣高雄
    地方法院檢察署刑案資料查註紀錄表、臺灣高等法院被告全國前案紀錄表可證。
    因被告於前開不起訴處分確定後，五年內再犯本件毒品危害防制條例第十條第一
    項之罪，是依前開說明，自應依法論科。又海洛因為毒品危害防制條例所稱之第
    一級毒品，此觀諸該條例第二條第二項第一款甚明，被告施用上開毒品多次，核
    其所為，係違反毒品危害防制條例第十條第一項施用第一級毒品罪。被告多次施
    用第一級毒品海洛因多次，時間緊接，方法相同，所犯又係構成要件相同之罪名
    ，顯係基於概括犯意反覆為之，為連續犯，應依刑法第五十六條之規定論以一罪
    ，並依法加重其刑。被告多次施用第一級毒品前持有第一級毒品之行為，本應各
    論以持有之罪，惟各該次持有毒品之低度行為均為其後施用毒品之高度行為所吸
    收，不另論罪。再者，公訴人雖僅起訴九十一年九月八日十七時許、九十一年九
    月十八時四十三分許採尿時回溯二十四小時內之二次犯行，惟該未起訴之施用犯
    行，與前開起訴部分具有連續犯之裁判上一罪關係，為起訴效力之所及，本院自
    應併予審究。爰審酌被告經觀察勒戒、強制戒治後，均未戒絕毒品，另再施用毒
    品，顯見其自制力不足，無法擺脫毒品，故應藉由刑罰之執行，以收教化之功能
    ，並參以被告犯後坦承犯行，所犯係自傷行為，尚未害及他人等一切情狀，量處
    如主文所示之刑，以資懲儆。
三、至移送併案審理部分（即九十一年十二月二日採尿時回溯二十四小時內某時，施
    用第一級毒品海洛因犯行），與起訴部分具有連續犯之裁判上一罪關係，為起訴
    效力之所及，本院自應併予審究。又該次犯行，雖於本院辯論終結後始移送本院
    ，惟該事實業經被告於本院自白在卷，且在被告自白之範圍內（被告自九十一年
    九月八日十七時採尿時回溯二十四小時內之某時起，至九十二年三月十八日之某
    時止，得每隔二、三天施用毒品一次），在被告已為辯論下，本院自無庸再行辯
    論程序，附此敘明。
據上論斷，應依刑事訴訟法第二百九十九條第一項前段，毒品危害防制條例第十條第
一項，刑法第十一條前段、第五十六條，判決如主文。
中      華      民      國      九十二      年    四    月    二十八    日
                                  臺灣高雄地方法院刑事第一庭
                                      法  官  方  百  正
右正本證明與原本無異。
如不服本判決，應於判決送達後十日內，向本院提出上訴狀。
                                      書記官  張  金  蘭
中    華    民    國      九十二      年      四      月      二十八   日
附錄本判決論罪科刑所依據之法條：
毒品危害防制條例第十條
施用第一級毒品者，處六月以上五年以下有期徒刑。


司法院資訊處製作；財團法人民間司法改革基金會備份。
